ACORDAO-COMPLETO-2344635

ACÓRDÃO DE RELAÇÃO

ACÓRDÃO DE RELAÇÃO 1768/2019 ATA 5/2019 - PRIMEIRA CÂMARA

Acórdão 1768/2019-TCU-Primeira Câmara
Os Ministros do Tribunal de Contas da União, reunidos em sessão da Primeira Câmara, tendo em vista que os efeitos financeiros dos atos de admissão de pessoal em análise se exauriram antes de seu processamento pela Corte, ACORDAM, por unanimidade, com fundamento no art. 143, inciso II, do Regimento Interno, c/c o art. 7º da Resolução TCU nº 206, de 24/10/2007, em considerar prejudicados, por perda de objeto, os atos constantes deste processo, de acordo com os pareceres emitidos nos autos:
1. Processo TC-Processo 041.656/2018-0 (ATOS DE ADMISSÃO) 
	1.1. Interessados: Del Fabio Araújo dos Santos (XXX.802.592-XX) ; Dirceu Antonio Orth (XXX.070.022-XX) ; Edileide Maria Martins Santos (XXX.847.113-XX) ; Edleuza Ferreira Gomes (XXX.615.112-XX) ; Ednaldo Tartaglia Santos (XXX.630.222-XX) ; Elaine Lima da Fonseca (XXX.415.842-XX) ; Elaine de Lima Moreira (XXX.407.019-XX) ; Eliane Auxiliadora Pereira (XXX.153.752-XX) ; Elói Jesus de Brito (XXX.627.252-XX) ; Erica Vitoria Almeida (XXX.306.772-XX) ; Erica de Oliveira Araujo (XXX.521.742-XX) ; Ernani Marco Rodrigues dos Reis (XXX.127.652-XX) ; Evandro Carlos de Oliveira (XXX.075.312-XX) ; Fabio Prado de Almeida (XXX.491.402-XX) ; Fernanda Caroline de Andrade Souza (XXX.006.056-XX) ; Fernanda Elizabeth Ausilio (XXX.944.902-XX) ; Fernanda Gomes de Oliveira (XXX.729.892-XX) ; Flaine Florencio Ferreira (XXX.585.302-XX) ; Franciny Marota Botelho (XXX.462.486-XX) ; Francisco Carlos dos Reis (XXX.751.822-XX) 
	1.2. Órgão/Entidade: Instituto Federal de Educação, Ciência e Tecnologia de Rondônia
1.3. Relator: Ministro-Substituto Augusto Sherman Cavalcanti, em substituição ao Ministro Walton Alencar Rodrigues (Portaria-TCU nº 90, de 20 de fevereiro de 2019) .
1.4. Representante do Ministério Público: Procurador Rodrigo Medeiros de Lima
	1.5. Unidade Técnica: Secretaria de Fiscalização de Pessoal (SEFIP) .
	1.6. Representação legal: não há.
	1.7. Determinações/Recomendações/Orientações: não há.

Primeira Câmara

Del Fabio Araújo dos Santos (XXX.802.592-XX); Dirceu Antonio Orth (XXX.070.022-XX); Edileide Maria Martins Santos (XXX.847.113-XX); Edleuza Ferreira Gomes (XXX.615.112-XX); Ednaldo Tartaglia Santos (XXX.630.222-XX); Elaine Lima da Fonseca (XXX.415.842-XX); Elaine de Lima Moreira (XXX.407.019-XX); Eliane Auxiliadora Pereira (XXX.153.752-XX); Elói Jesus de Brito (XXX.627.252-XX); Erica Vitoria Almeida (XXX.306.772-XX); Erica de Oliveira Araujo (XXX.521.742-XX); Ernani Marco Rodrigues dos Reis (XXX.127.652-XX); Evandro Carlos de Oliveira (XXX.075.312-XX); Fabio Prado de Almeida (XXX.491.402-XX); Fernanda Caroline de Andrade Souza (XXX.006.056-XX); Fernanda Elizabeth Ausilio (XXX.944.902-XX); Fernanda Gomes de Oliveira (XXX.729.892-XX); Flaine Florencio Ferreira (XXX.585.302-XX); Franciny Marota Botelho (XXX.462.486-XX); Francisco Carlos dos Reis (XXX.751.822-XX)

AUGUSTO SHERMAN

não há.

Procurador Rodrigo Medeiros de Lima

ATOS DE ADMISSÃO (ADS)

Secretaria de Fiscalização de Pessoal (SEFIP).